【裁判字號】    90,易,2095
【裁判日期】    900730
【裁判案由】    賭博
【裁判全文】
臺灣高雄地方法院刑事判決                          九十年度易字第二九五號
    公  訴  人  臺灣高雄地方法院檢察署檢察官
    被      告  甲○○
右列被告因賭博案件，經檢察官提起公訴（九十年度偵字第五三六七號），本院判決
如左：
    主  文
甲○○以賭博為常業，處有期徒刑壹年。
電動機具滿貫大亨電玩拾肆台（含ＩＣ板拾肆塊）、中華五ＰＫ電玩捌台（含ＩＣ板
捌塊）、王牌對決電玩貳台（含ＩＣ板貳塊）、皇冠金鐘電玩拾台（含ＩＣ板拾塊）
、滿天星電玩貳台（含ＩＣ板壹塊）、皇冠迷十三電玩貳台（含ＩＣ板貳塊）、台灣
大老二電玩貳台（含ＩＣ板貳塊）、ＡＤＤ九電玩貳台（含ＩＣ板貳塊）、賽馬電玩
貳台（含ＩＣ板參塊）、列車電玩壹台（含ＩＣ板壹塊）、ＣＯＢＲＡ電玩貳台（含
ＩＣ板貳塊）、恐龍二十一點電玩伍台（含ＩＣ板陸塊）、新世紀賓果電玩參台（含
ＩＣ板參塊）、金象電玩貳台（含ＩＣ板貳塊）、動物柏青樂電玩貳台（含ＩＣ板貳
塊）、龍鳳電玩貳台（含ＩＣ板貳塊）、春秋二代電玩參台（含ＩＣ板參塊）、五虎
將電玩壹台（含ＩＣ板壹塊）、金牌虎五電玩壹台（含ＩＣ板壹塊）、彩金雙碰燈電
玩貳台（含ＩＣ板貳塊）、孔雀五二代電玩貳台（含ＩＣ板貳塊）、金獅王電玩壹台
（含ＩＣ板壹塊）、現金新台幣參萬參仟伍佰肆拾元、一千點再玩券拾張、五百點再
玩券拾張、一百點再玩券貳拾張均沒收。
      事  實
一、甲○○無正當職業，自民國九十年三月上旬起，在高雄市新興區○○○路七號公
    眾得出入之場所經營「尊皇遊藝場」，擺設電動賭博機具供不特定之人賭博財物
    ，其玩法為：由賭客任選機具，投幣後按預設之比率開分，如未押中則開分所用
    之賭資悉歸甲○○所有，如押中可按該電動賭博機具內預設之程式賠付若干倍數
    之分數，再以累計之積分兌換現金或再玩卷，並藉此射倖之賭博方式與不特定之
    人賭博財物，藉此方式營生。嗣於九十年三月十二日下午四時五十分許，適有賭
    客乙○○在上開遊藝場，以機具螢幕上贏得之一千二百分，向甲○○兌換現金新
    台幣（以下同）一千二百元時為警當場查獲，並扣得當場賭博之器具電動機具滿
    貫大亨電玩拾肆台（含ＩＣ板拾肆塊）、中華五ＰＫ電玩捌台（含ＩＣ板捌塊）
    、王牌對決電玩貳台（含ＩＣ板貳塊）、皇冠金鐘電玩拾台（含ＩＣ板拾塊）、
    滿天星電玩貳台（含ＩＣ板壹塊）、皇冠迷十三電玩貳台（含ＩＣ板貳塊）、台
    灣大老二電玩貳台（含ＩＣ板貳塊）、ＡＤＤ九電玩貳台（含ＩＣ板貳塊）、賽
    馬電玩貳台（含ＩＣ板參塊）、列車電玩壹台（含ＩＣ板壹塊）、ＣＯＢＲＡ電
    玩貳台（含ＩＣ板貳塊）、恐龍二十一點電玩伍台（含ＩＣ板陸塊）、新世紀賓
    果電玩參台（含ＩＣ板參塊）、金象電玩貳台（含ＩＣ板貳塊）、動物柏青樂電
    玩貳台（含ＩＣ板貳塊）、龍鳳電玩貳台（含ＩＣ板貳塊）、春秋二代電玩參台
    （含ＩＣ板參塊）、五虎將電玩壹台（含ＩＣ板壹塊）、金牌虎五電玩壹台（含
    ＩＣ板壹塊）、彩金雙碰燈電玩貳台（含ＩＣ板貳塊）、孔雀五二代電玩貳台（
    含ＩＣ板貳塊）、金獅王電玩壹台（含ＩＣ板壹塊）、機具內之賭資一萬八千八
    百五十元，並於兌換籌碼處之櫃檯內扣得十元硬幣一千四百六十九個即一萬四千
    六百九十元、一千點再玩券拾張、五百點再玩券拾張、一百點再玩券貳拾張，並
    於乙○○處起出其所有因犯罪所得之現金一千二百元等物。
二、案經高雄市政府警察局新興分局移送臺灣高雄地方法院檢察署檢察官偵查起訴。
      理  由
一、訊據被告甲○○對於右揭時地擺設電動機具之事實固坦承不諱，然辯稱沒有經營
    賭博，也不可以兌換現金，當天係因櫃檯沒有銅板，而且他正在忙，才先給乙○
    ○紙鈔，並跟乙○○說要從其他機台開出銅板後就要給他銅板，然尚未去開機台
    就被查獲云云。惟查（一）右揭事實，業據被告乙○○、甲○○於警訊時供承不
    諱，並有扣案如事實欄所載之物附卷可稽。（二）本案除從機具內起出十元銅板
    一千八百八十五個之外，另從櫃檯內起出十元銅板一千四百六十九個共一萬四千
    六百九十元，此有高雄市政府警察局新興分局臨檢現場檢查紀錄在卷可按，而被
    告乙○○所要兌換之金額不過一千二百元，遠少於櫃檯內之銅板，被告甲○○焉
    需先交付紙鈔給被告乙○○後再從電玩機具內開出銅板？是被告甲○○辯解顯與
    事實相悖。（三）被告乙○○於警訊時自白係因不想玩了才向被告甲○○兌換一
    千二百元等語，俟移送臺灣高雄地方法院檢察署由檢察官訊問時則改口稱他是要
    繼續玩別台才向店家換錢云云，至檢察官複訊時復稱：不知為何甲○○拿一千二
    百元的紙鈔給我云云，及至本院審理時改稱係因櫃檯沒有銅板才先拿紙鈔給他云
    云，被告乙○○之供詞前後不一，其事後辯解顯係卸責之辭，是自難以被告乙○
    ○事後之辯詞，遽為被告甲○○有利之認定。（四）被告甲○○除擔任遊藝場之
    負責人兼會計外，別無其他工作，而遊藝場每日營業額約一千元至五千元之間，
    此業據被告甲○○供陳在卷，被告甲○○每月自遊藝場之獲利不算太少，可證被
    告甲○○係以經營上開遊藝場為生。綜上所述，被告甲○○空言抗辯不足採信。
二、按所謂以賭博為常業，係指以賭博營生者而言；司法院院解字第三九六二號解釋
    可資參照，被告甲○○係以經營遊藝場即賭博營生一節，已如前述，核被告甲○
    ○所為係犯刑法第二百六十七條之常業賭博罪。審酌被告甲○○犯後狡黠飾詞，
    態度惡劣，不知悔改，擺設之電玩數量非常多，敗壞社會風氣甚鉅，惡性非輕等
    一切情狀，爰酌情量處如主文所示之刑。扣押之賭博性電動機具滿貫大亨電玩拾
    肆台（含ＩＣ板拾肆塊）、中華五ＰＫ電玩捌台（含ＩＣ板捌塊）、王牌對決電
    玩貳台（含ＩＣ板貳塊）、皇冠金鐘電玩拾台（含ＩＣ板拾塊）、滿天星電玩貳
    台（含ＩＣ板壹塊）、皇冠迷十三電玩貳台（含ＩＣ板貳塊）、台灣大老二電玩
    貳台（含ＩＣ板貳塊）、ＡＤＤ九電玩貳台（含ＩＣ板貳塊）、賽馬電玩貳台（
    含ＩＣ板參塊）、列車電玩壹台（含ＩＣ板壹塊）、ＣＯＢＲＡ電玩貳台（含Ｉ
    Ｃ板貳塊）、恐龍二十一點電玩伍台（含ＩＣ板陸塊）、新世紀賓果電玩參台（
    含ＩＣ板參塊）、金象電玩貳台（含ＩＣ板貳塊）、動物柏青樂電玩貳台（含Ｉ
    Ｃ板貳塊）、龍鳳電玩貳台（含ＩＣ板貳塊）、春秋二代電玩參台（含ＩＣ板參
    塊）、五虎將電玩壹台（含ＩＣ板壹塊）、金牌虎五電玩壹台（含ＩＣ板壹塊）
    、彩金雙碰燈電玩貳台（含ＩＣ板貳塊）、孔雀五二代電玩貳台（含ＩＣ板貳塊
    ）、金獅王電玩壹台（含ＩＣ板壹塊）均係當場賭博之器具，機具內之賭資一萬
    八千八百五十元，櫃檯內之現金一萬四千六百九十元、合計三萬三千五百四十元
    ，及一千點再玩券拾張、五百點再玩券拾張、一百點再玩券貳拾張，均為在賭檯
    或兌換籌碼處之財物，此有上開臨檢現場檢查紀錄附卷可按，是不問屬於被告甲
    ○○與否，均應依同法第二百六十六條第二項宣告沒收，至於扣案之現金一千二
    百元，則為被告乙○○所有因犯罪所得之物，另於被告乙○○部分沒收，是於被
    告甲○○部分不另為沒收之諭知，附此敘明。
據上論斷，應依刑事訴訟法第二百九十九條第一項前段，刑法第二百六十七條、第二
百六十六條第二項，罰金罰鍰提高標準條例第一條前段，判決如主文。
本案經檢察官楊慶瑞到庭執行職務。
中      華      民      國    九十      年      七      月    三十      日
                                    臺灣高雄地方法院刑事第三庭
                                        法  官  李  淑  惠
右正本證明與原本無異。
如不服本判決，應於判決送達後十日內，向本院提出上訴狀。
                                        書記官  馮  欽  鳳
中      華      民      國    九十      年      七      月    三十      日


司法院資訊處製作；財團法人民間司法改革基金會備份。
